---
title: "Proyecto"
author: "Nelson Vera"
date: "1/21/2024"
output:
  md_document:
    variant: markdown_github
  html_document: default
---
### Descripcion del Dataset \n
El archivo junio2022_minuto_sin_interpolación.csv y el archivo junio2022_minuto_con_interpolación.csv contienen datos medidos clasificados en \n: 

*Variables Energéticas:* <br>
- **Voltaje**<br>
- **Corriente**<br>
- **Potencia**<br>
- **Frecuencia**<br>
- **Energía**<br>
- **Factor de Potencia (fp)**<br>
- **Temperatura (esp32_temp)**<br>

*Variables de Rendimiento:* <br>
- **CPU (workstation_cpu)**<br>
- **Potencia CPU (workstation_cpu_power)**<br>
- **Temperatura CPU (workstation_cpu_temp)**<br>
- **GPU**<br>
- **Potencia GPU**<br>
- **Temperatura GPU**<br>
- **RAM (workstation_ram)**<br>
- **Potencia de RAM (workstation_ram_power)**<br>

```{r setup, include=FALSE}
knitr::opts_chunk$set(echo = TRUE)
library(readODS)
library(ggplot2)
library(dplyr)
library(leaps)
```
### Carga de los dataset
```{r}
datos_con_interpolacion <- read.csv("junio2022_minuto_sin_interpolacion.csv")
datos_con_interpolacion <- read.csv("junio2022_minuto_con_interpolacion.csv")
head(datos_con_interpolacion)
```


```{r}
summary(datos_con_interpolacion)
```
### Voltaje 
```{r}
voltaje <- datos_con_interpolacion[['voltaje']]
```
**Ejemplos**
```{r}
head(voltaje)
mean_voltaje <- mean(voltaje, na.rm = TRUE)
median_voltaje <- median(voltaje, na.rm = TRUE)
sd_voltaje <- sd(voltaje, na.rm = TRUE)
cat('Metricas de Voltaje :\n')
cat('Media: ', mean_voltaje, '\nMediana: ', median_voltaje, '\nDesviacion Estandar: ', sd_voltaje)
hist(voltaje)
boxplot(voltaje)

```
###corriente
```{r}
corriente <- datos_con_interpolacion[['corriente']]
cat("\nEjemplos:\n")
print(head(corriente))
mean_corriente <- mean(corriente, na.rm = TRUE)
median_corriente <- median(corriente, na.rm = TRUE)
sd_corriente <- sd(corriente, na.rm = TRUE)
cat('Métricas de Corriente :\n')
cat('Media: ', mean_corriente, '\nMediana: ', median_corriente, '\nDesviación Estándar: ', sd_corriente)
hist(corriente)
boxplot(corriente)

```
###potencia
```{r}
potencia <- datos_con_interpolacion[['potencia']]
cat("\nEjemplos:\n")
print(head(potencia))
mean_potencia <- mean(potencia, na.rm = TRUE)
median_potencia <- median(potencia, na.rm = TRUE)
sd_potencia <- sd(potencia, na.rm = TRUE)
cat('Métricas de Potencia :\n')
cat('Media: ', mean_potencia, '\nMediana: ', median_potencia, '\nDesviación Estándar: ', sd_potencia)
hist(potencia)
boxplot(potencia)

```
###frecuencia
```{r}
frecuencia <- datos_con_interpolacion[['frecuencia']]
cat("\nEjemplos:\n")
print(head(frecuencia))
mean_frecuencia <- mean(frecuencia, na.rm = TRUE)
median_frecuencia <- median(frecuencia, na.rm = TRUE)
sd_frecuencia <- sd(frecuencia, na.rm = TRUE)
cat('Métricas de Frecuencia :\n')
cat('Media: ', mean_frecuencia, '\nMediana: ', median_frecuencia, '\nDesviación Estándar: ', sd_frecuencia)
hist(frecuencia)
boxplot(frecuencia)

```
###energia
```{r}
energia <- datos_con_interpolacion[['energia']]
cat("\nEjemplos:\n")
print(head(energia))
mean_energia <- mean(energia, na.rm = TRUE)
median_energia <- median(energia, na.rm = TRUE)
sd_energia <- sd(energia, na.rm = TRUE)
cat('Métricas de Energía :\n')
cat('Media: ', mean_energia, '\nMediana: ', median_energia, '\nDesviación Estándar: ', sd_energia)
hist(energia)
boxplot(energia)

```
###fp
```{r}

fp <- datos_con_interpolacion[['fp']]
cat("\nEjemplos:\n")
print(head(fp))
mean_fp <- mean(fp, na.rm = TRUE)
median_fp <- median(fp, na.rm = TRUE)
sd_fp <- sd(fp, na.rm = TRUE)
cat('Métricas de FP :\n')
cat('Media: ', mean_fp, '\nMediana: ', median_fp, '\nDesviación Estándar: ', sd_fp)
hist(fp)
boxplot(fp)

```
###esp32_temp
```{r}
esp32_temp <- datos_con_interpolacion[['esp32_temp']]
cat("\nEjemplos:\n")
print(head(esp32_temp))
mean_esp32_temp <- mean(esp32_temp, na.rm = TRUE)
median_esp32_temp <- median(esp32_temp, na.rm = TRUE)
sd_esp32_temp <- sd(esp32_temp, na.rm = TRUE)
cat('Métricas de esp32_temp :\n')
cat('Media: ', mean_esp32_temp, '\nMediana: ', median_esp32_temp, '\nDesviación Estándar: ', sd_esp32_temp)
hist(esp32_temp)
boxplot(esp32_temp)


```
###workstation_cpu
```{r}
workstation_cpu <- datos_con_interpolacion[['workstation_cpu']]
cat("\nEjemplos:\n")
print(head(workstation_cpu))
mean_workstation_cpu <- mean(workstation_cpu, na.rm = TRUE)
median_workstation_cpu <- median(workstation_cpu, na.rm = TRUE)
sd_workstation_cpu <- sd(workstation_cpu, na.rm = TRUE)
cat('Métricas de workstation_cpu :\n')
cat('Media: ', mean_workstation_cpu, '\nMediana: ', median_workstation_cpu, '\nDesviación Estándar: ', sd_workstation_cpu)
hist(workstation_cpu)
boxplot(workstation_cpu)

```
###workstation_cpu_power
```{r}
workstation_cpu_power <- datos_con_interpolacion[['workstation_cpu_power']]
cat("\nEjemplos:\n")
print(head(workstation_cpu_power))
mean_workstation_cpu_power <- mean(workstation_cpu_power, na.rm = TRUE)
median_workstation_cpu_power <- median(workstation_cpu_power, na.rm = TRUE)
sd_workstation_cpu_power <- sd(workstation_cpu_power, na.rm = TRUE)
cat('Métricas de workstation_cpu_power :\n')
cat('Media: ', mean_workstation_cpu_power, '\nMediana: ', median_workstation_cpu_power, '\nDesviación Estándar: ', sd_workstation_cpu_power)
hist(workstation_cpu_power)
boxplot(workstation_cpu_power)


```
###workstation_cpu_temp
```{r}

workstation_cpu_temp <- datos_con_interpolacion[['workstation_cpu_temp']]
cat("\nEjemplos:\n")
print(head(workstation_cpu_temp))
mean_workstation_cpu_temp <- mean(workstation_cpu_temp, na.rm = TRUE)
median_workstation_cpu_temp <- median(workstation_cpu_temp, na.rm = TRUE)
sd_workstation_cpu_temp <- sd(workstation_cpu_temp, na.rm = TRUE)
cat('Métricas de workstation_cpu_temp :\n')
cat('Media: ', mean_workstation_cpu_temp, '\nMediana: ', median_workstation_cpu_temp, '\nDesviación Estándar: ', sd_workstation_cpu_temp)
hist(workstation_cpu_temp)
boxplot(workstation_cpu_temp)

```
###workstation_gpu
```{r}
workstation_gpu <- datos_con_interpolacion[['workstation_gpu']]
cat("\nEjemplos:\n")
print(head(workstation_gpu))
mean_workstation_gpu <- mean(workstation_gpu, na.rm = TRUE)
median_workstation_gpu <- median(workstation_gpu, na.rm = TRUE)
sd_workstation_gpu <- sd(workstation_gpu, na.rm = TRUE)
cat('Métricas de workstation_gpu :\n')
cat('Media: ', mean_workstation_gpu, '\nMediana: ', median_workstation_gpu, '\nDesviación Estándar: ', sd_workstation_gpu)
hist(workstation_gpu)
boxplot(workstation_gpu)

```
###workstation_gpu_power
```{r}
workstation_gpu_power <- datos_con_interpolacion[['workstation_gpu_power']]
cat("\nEjemplos:\n")
print(head(workstation_gpu_power))
mean_workstation_gpu_power <- mean(workstation_gpu_power, na.rm = TRUE)
median_workstation_gpu_power <- median(workstation_gpu_power, na.rm = TRUE)
sd_workstation_gpu_power <- sd(workstation_gpu_power, na.rm = TRUE)
cat('Métricas de workstation_gpu_power :\n')
cat('Media: ', mean_workstation_gpu_power, '\nMediana: ', median_workstation_gpu_power, '\nDesviación Estándar: ', sd_workstation_gpu_power)
hist(workstation_gpu_power)
boxplot(workstation_gpu_power)


```
###workstation_gpu_temp
```{r}

workstation_gpu_temp <- datos_con_interpolacion[['workstation_gpu_temp']]
cat("\nEjemplos:\n")
print(head(workstation_gpu_temp))
mean_workstation_gpu_temp <- mean(workstation_gpu_temp, na.rm = TRUE)
median_workstation_gpu_temp <- median(workstation_gpu_temp, na.rm = TRUE)
sd_workstation_gpu_temp <- sd(workstation_gpu_temp, na.rm = TRUE)
cat('Métricas de workstation_gpu_temp :\n')
cat('Media: ', mean_workstation_gpu_temp, '\nMediana: ', median_workstation_gpu_temp, '\nDesviación Estándar: ', sd_workstation_gpu_temp)
hist(workstation_gpu_temp)
boxplot(workstation_gpu_temp)


```
###workstation_ram
```{r}
workstation_ram <- datos_con_interpolacion[['workstation_ram']]
cat("\nEjemplos:\n")
print(head(workstation_ram))
mean_workstation_ram <- mean(workstation_ram, na.rm = TRUE)
median_workstation_ram <- median(workstation_ram, na.rm = TRUE)
sd_workstation_ram <- sd(workstation_ram, na.rm = TRUE)
cat('Métricas de workstation_ram :\n')
cat('Media: ', mean_workstation_ram, '\nMediana: ', median_workstation_ram, '\nDesviación Estándar: ', sd_workstation_ram)
hist(workstation_ram)
boxplot(workstation_ram)


```
###workstation_ram_power
```{r}
workstation_ram_power <- datos_con_interpolacion[['workstation_ram_power']]
cat("\nEjemplos:\n")
print(head(workstation_ram_power))
mean_workstation_ram_power <- mean(workstation_ram_power, na.rm = TRUE)
median_workstation_ram_power <- median(workstation_ram_power, na.rm = TRUE)
sd_workstation_ram_power <- sd(workstation_ram_power, na.rm = TRUE)
cat('Métricas de workstation_ram_power :\n')
cat('Media: ', mean_workstation_ram_power, '\nMediana: ', median_workstation_ram_power, '\nDesviación Estándar: ', sd_workstation_ram_power)
hist(workstation_ram_power)
boxplot(workstation_ram_power)

```


### Prueba de bondad de ajuste
```{r}

```


### Prueba de significancia sobre la Media 
*Hipotesis Nula: La media de la serie de tiempo no cambia significativamente después de aplicar la interpolación.* 
*Hipotesis Alternativa: La media de la serie de tiempo cambia significativamente después de la interpolación.* 

```{r}

```
### Prueba de significancia sobre la Varianza
*Hipotesis Nula: La varianza de la serie de tiempo no cambia significativamente después de aplicar la interpolación.* 
*Hipotesis Alternativa: La varianza de la serie de tiempo cambia significativamente después de la interpolación.*
```{r}

```

### Regresion
### Mixed Selection
```{r}

```
### Matriz de Correlacion
```{r}

```
### Regresion Lineal Multiple