---
title: "Proyecto"
author: "Nelson Vera"
date: "1/21/2024"
output:
  md_document:
    variant: markdown_github
  html_document: default
---
### Descripcion del Dataset \n
El archivo junio2022_minuto_sin_interpolación.csv y el archivo junio2022_minuto_con_interpolación.csv contienen datos medidos clasificados en \n: 

*Variables Energéticas:* <br>
- **Voltaje**<br>
- **Corriente**<br>
- **Potencia**<br>
- **Frecuencia**<br>
- **Energía**<br>
- **Factor de Potencia (fp)**<br>
- **Temperatura (esp32_temp)**<br>

*Variables de Rendimiento:* <br>
- **CPU (workstation_cpu)**<br>
- **Potencia CPU (workstation_cpu_power)**<br>
- **Temperatura CPU (workstation_cpu_temp)**<br>
- **GPU**<br>
- **Potencia GPU**<br>
- **Temperatura GPU**<br>
- **RAM (workstation_ram)**<br>
- **Potencia de RAM (workstation_ram_power)**<br>

```{r setup, include=FALSE}
knitr::opts_chunk$set(echo = TRUE)
library(readODS)
library(ggplot2)
library(dplyr)
library(leaps)
```
### Datos sin interpolacion
```{r}
datos_sin_interpolacion <- read.csv("junio2022_minuto_sin_interpolacion.csv")
head(datos_sin_interpolacion)
summary(datos_sin_interpolacion)

```
### Datos con interpolacion
```{r}
datos_con_interpolacion <- read.csv("junio2022_minuto_con_interpolacion.csv")
head(datos_con_interpolacion)
summary(datos_con_interpolacion)
```

### Variables Energeticas
### Voltaje 
```{r}
voltaje <- datos_con_interpolacion[['voltaje']]
```
**Ejemplos**
```{r echo=FALSE}
head(voltaje)
```
**Métricas de Voltaje**
```{r echo=FALSE}
mean_voltaje <- mean(voltaje, na.rm = TRUE)
median_voltaje <- median(voltaje, na.rm = TRUE)
sd_voltaje <- sd(voltaje, na.rm = TRUE)
cat('Media: ', mean_voltaje, '\n')
cat('Mediana: ', median_voltaje, '\n')
cat('Desviación Estándar: ', sd_voltaje, '\n')
hist(voltaje)
boxplot(voltaje)
```

###Corriente
```{r}
corriente <- datos_con_interpolacion[['corriente']]
```
**Ejemplos**
```{r echo=FALSE}
head(corriente)
mean_corriente <- mean(corriente, na.rm = TRUE)
median_corriente <- median(corriente, na.rm = TRUE)
sd_corriente <- sd(corriente, na.rm = TRUE)
cat('Métricas de corriente:\n')
cat('Media: ', mean_corriente, '\n')
cat('Mediana: ', median_corriente, '\n')
cat('Desviación Estándar: ', sd_corriente, '\n')
hist(corriente)
boxplot(corriente)
```
###potencia
```{r}
potencia <- datos_con_interpolacion[['potencia']]
```
**Ejemplos**
```{r echo=FALSE}
head(potencia)
mean_potencia <- mean(potencia, na.rm = TRUE)
median_potencia <- median(potencia, na.rm = TRUE)
sd_potencia <- sd(potencia, na.rm = TRUE)
cat('Métricas de potencia:\n')
cat('Media: ', mean_potencia, '\n')
cat('Mediana: ', median_potencia, '\n')
cat('Desviación Estándar: ', sd_potencia, '\n')
hist(potencia)
boxplot(potencia)
```
###frecuencia
```{r}
frecuencia <- datos_con_interpolacion[['frecuencia']]
```
**Ejemplos**
```{r echo=FALSE}
head(frecuencia)
mean_frecuencia <- mean(frecuencia, na.rm = TRUE)
median_frecuencia <- median(frecuencia, na.rm = TRUE)
sd_frecuencia <- sd(frecuencia, na.rm = TRUE)
cat('Métricas de frecuencia:\n')
cat('Media: ', mean_frecuencia, '\n')
cat('Mediana: ', median_frecuencia, '\n')
cat('Desviación Estándar: ', sd_frecuencia, '\n')
hist(frecuencia)
boxplot(frecuencia)
```
###energia
```{r}
energia <- datos_con_interpolacion[['energia']]
```
**Ejemplos**
```{r echo=FALSE}
head(energia)
mean_energia <- mean(energia, na.rm = TRUE)
median_energia <- median(energia, na.rm = TRUE)
sd_energia <- sd(energia, na.rm = TRUE)
cat('Métricas de energia:\n')
cat('Media: ', mean_energia, '\n')
cat('Mediana: ', median_energia, '\n')
cat('Desviación Estándar: ', sd_energia, '\n')
hist(energia)
boxplot(energia)
```
###Factor de Potencia
```{r}
fp <- datos_con_interpolacion[['fp']]
```
**Ejemplos**
```{r echo=FALSE}
head(fp)
mean_fp <- mean(fp, na.rm = TRUE)
median_fp <- median(fp, na.rm = TRUE)
sd_fp <- sd(fp, na.rm = TRUE)
cat('Métricas de fp:\n')
cat('Media: ', mean_fp, '\n')
cat('Mediana: ', median_fp, '\n')
cat('Desviación Estándar: ', sd_fp, '\n')
hist(fp)
boxplot(fp)
```
###Temperatura ESP32 (Sensor)
```{r}
esp32_temp <- datos_con_interpolacion[['esp32_temp']]
```
**Ejemplos**
```{r echo=FALSE}
head(esp32_temp)
mean_esp32_temp <- mean(esp32_temp, na.rm = TRUE)
median_esp32_temp <- median(esp32_temp, na.rm = TRUE)
sd_esp32_temp <- sd(esp32_temp, na.rm = TRUE)
cat('Métricas de esp32_temp:\n')
cat('Media: ', mean_esp32_temp, '\n')
cat('Mediana: ', median_esp32_temp, '\n')
cat('Desviación Estándar: ', sd_esp32_temp, '\n')
hist(esp32_temp)
boxplot(esp32_temp)
```
### Variables de Rendimiento
###workstation_cpu
```{r}
workstation_cpu <- datos_con_interpolacion[['workstation_cpu']]
```
**Ejemplos**
```{r echo=FALSE}
head(workstation_cpu)
mean_workstation_cpu <- mean(workstation_cpu, na.rm = TRUE)
median_workstation_cpu <- median(workstation_cpu, na.rm = TRUE)
sd_workstation_cpu <- sd(workstation_cpu, na.rm = TRUE)
cat('Métricas de workstation_cpu:\n')
cat('Media: ', mean_workstation_cpu, '\n')
cat('Mediana: ', median_workstation_cpu, '\n')
cat('Desviación Estándar: ', sd_workstation_cpu, '\n')
hist(workstation_cpu)
boxplot(workstation_cpu)
```
###workstation_cpu_power
```{r}
workstation_cpu_power <- datos_con_interpolacion[['workstation_cpu_power']]
```
**Ejemplos**
```{r echo=FALSE}
head(workstation_cpu_power)
mean_workstation_cpu_power <- mean(workstation_cpu_power, na.rm = TRUE)
median_workstation_cpu_power <- median(workstation_cpu_power, na.rm = TRUE)
sd_workstation_cpu_power <- sd(workstation_cpu_power, na.rm = TRUE)
cat('Métricas de workstation_cpu_power:\n')
cat('Media: ', mean_workstation_cpu_power, '\n')
cat('Mediana: ', median_workstation_cpu_power, '\n')
cat('Desviación Estándar: ', sd_workstation_cpu_power, '\n')
hist(workstation_cpu_power)
boxplot(workstation_cpu_power)
```
###workstation_cpu_temp
```{r}
workstation_cpu_temp <- datos_con_interpolacion[['workstation_cpu_temp']]
```
**Ejemplos**
```{r echo=FALSE}
head(workstation_cpu_temp)
mean_workstation_cpu_temp <- mean(workstation_cpu_temp, na.rm = TRUE)
median_workstation_cpu_temp <- median(workstation_cpu_temp, na.rm = TRUE)
sd_workstation_cpu_temp <- sd(workstation_cpu_temp, na.rm = TRUE)
cat('Métricas de workstation_cpu_temp:\n')
cat('Media: ', mean_workstation_cpu_temp, '\n')
cat('Mediana: ', median_workstation_cpu_temp, '\n')
cat('Desviación Estándar: ', sd_workstation_cpu_temp, '\n')
hist(workstation_cpu_temp)
boxplot(workstation_cpu_temp)
```
###workstation_gpu
```{r}
workstation_gpu <- datos_con_interpolacion[['workstation_gpu']]
```
**Ejemplos**
```{r echo=FALSE}
head(workstation_gpu)
mean_workstation_gpu <- mean(workstation_gpu, na.rm = TRUE)
median_workstation_gpu <- median(workstation_gpu, na.rm = TRUE)
sd_workstation_gpu <- sd(workstation_gpu, na.rm = TRUE)
cat('Métricas de workstation_gpu:\n')
cat('Media: ', mean_workstation_gpu, '\n')
cat('Mediana: ', median_workstation_gpu, '\n')
cat('Desviación Estándar: ', sd_workstation_gpu, '\n')
hist(workstation_gpu)
boxplot(workstation_gpu)
```
###workstation_gpu_power
```{r}
workstation_gpu_power <- datos_con_interpolacion[['workstation_gpu_power']]
```
**Ejemplos**
```{r echo=FALSE}
head(workstation_gpu_power)
mean_workstation_gpu_power <- mean(workstation_gpu_power, na.rm = TRUE)
median_workstation_gpu_power <- median(workstation_gpu_power, na.rm = TRUE)
sd_workstation_gpu_power <- sd(workstation_gpu_power, na.rm = TRUE)
cat('Métricas de workstation_gpu_power:\n')
cat('Media: ', mean_workstation_gpu_power, '\n')
cat('Mediana: ', median_workstation_gpu_power, '\n')
cat('Desviación Estándar: ', sd_workstation_gpu_power, '\n')
hist(workstation_gpu_power)
boxplot(workstation_gpu_power)
```
###workstation_gpu_temp
```{r}
workstation_gpu_temp <- datos_con_interpolacion[['workstation_gpu_temp']]
```
**Ejemplos**
```{r echo=FALSE}
head(workstation_gpu_temp)
mean_workstation_gpu_temp <- mean(workstation_gpu_temp, na.rm = TRUE)
median_workstation_gpu_temp <- median(workstation_gpu_temp, na.rm = TRUE)
sd_workstation_gpu_temp <- sd(workstation_gpu_temp, na.rm = TRUE)
cat('Métricas de workstation_gpu_temp:\n')
cat('Media: ', mean_workstation_gpu_temp, '\n')
cat('Mediana: ', median_workstation_gpu_temp, '\n')
cat('Desviación Estándar: ', sd_workstation_gpu_temp, '\n')
hist(workstation_gpu_temp)
boxplot(workstation_gpu_temp)
```
###workstation_ram
```{r}
workstation_ram <- datos_con_interpolacion[['workstation_ram']]
```
**Ejemplos**
```{r echo=FALSE}
head(workstation_ram)
mean_workstation_ram <- mean(workstation_ram, na.rm = TRUE)
median_workstation_ram <- median(workstation_ram, na.rm = TRUE)
sd_workstation_ram <- sd(workstation_ram, na.rm = TRUE)
cat('Métricas de workstation_ram:\n')
cat('Media: ', mean_workstation_ram, '\n')
cat('Mediana: ', median_workstation_ram, '\n')
cat('Desviación Estándar: ', sd_workstation_ram, '\n')
hist(workstation_ram)
boxplot(workstation_ram)
```
###workstation_ram_power
```{r}
workstation_ram_power <- datos_con_interpolacion[['workstation_ram_power']]
```
**Ejemplos**
```{r echo=FALSE}
head(workstation_ram_power)
mean_workstation_ram_power <- mean(workstation_ram_power, na.rm = TRUE)
median_workstation_ram_power <- median(workstation_ram_power, na.rm = TRUE)
sd_workstation_ram_power <- sd(workstation_ram_power, na.rm = TRUE)
cat('Métricas de workstation_ram_power:\n')
cat('Media: ', mean_workstation_ram_power, '\n')
cat('Mediana: ', median_workstation_ram_power, '\n')
cat('Desviación Estándar: ', sd_workstation_ram_power, '\n')
hist(workstation_ram_power)
boxplot(workstation_ram_power)
```


### Prueba de bondad de ajuste
```{r}

```


### Prueba de significancia sobre la Media 
*Hipotesis Nula: La media de la serie de tiempo no cambia significativamente después de aplicar la interpolación.* 
*Hipotesis Alternativa: La media de la serie de tiempo cambia significativamente después de la interpolación.* 

```{r}

```
### Prueba de significancia sobre la Varianza
*Hipotesis Nula: La varianza de la serie de tiempo no cambia significativamente después de aplicar la interpolación.* 
*Hipotesis Alternativa: La varianza de la serie de tiempo cambia significativamente después de la interpolación.*
```{r}

```

### Regresion
### Mixed Selection
```{r}

```
### Matriz de Correlacion
```{r}

```
### Regresion Lineal Multiple