---
title: "Proyecto"
author: "Nelson Vera"
date: "1/21/2024"
output:
  md_document:
    variant: markdown_github
  html_document: default
---
##Descripcion del Dataset
El archivo junio2022_minuto_sin_interpolaci贸n.csv y el archivo junio2022_minuto_con_interpolaci贸n.csv contienen datos medidos clasificados en: 
*Variables Energeticas:* 
-   **Voltaje:**
-   **Corriente:**
-   **Potencia:**
-   **Frecuencia:**
-   **Energia:**
-   **Factor de Potencia (fp):**
-   **Temperatura (esp32_temp):**

*Variables de Rendimiento :* 
-   **CPU (workstation_cpu):**
-   **Potencia CPU(workstation_cpu_power):**
-   **Temperatura CPU(workstation_cpu_temp:**
-   **GPU:**
-   **Potencia GPU:**
-   **Temperatura GPU:**
-   **RAM (workstation_ram):**
-   **Potencia de RAM (workstation_ram_power):**

```{r setup, include=FALSE}
knitr::opts_chunk$set(echo = TRUE)
library(readODS)
library(ggplot2)
library(dplyr)
library(leaps)
```
### Carga de los dataset
```{r}
datos_con_interpolacion <- read.csv("junio2022_minuto_sin_interpolaci贸n.csv")
datos_con_interpolacion <- read.csv("junio2022_minuto_con_interpolaci贸n.csv")
head(datos_con_interpolacion)
```


```{r}
summary(datos_con_interpolacion)
```
### Voltaje 
```{r}
voltaje<-datos_con_interpolacion['voltaje']
voltaje<- unlist(voltaje)
hist(voltaje)
boxplot(voltaje)

```
###corriente
```{r}
corriente<-datos_con_interpolacion['corriente']
corriente<- unlist(corriente)
hist(corriente)
```
###potencia
```{r}
potencia<-datos_con_interpolacion['potencia']
potencia<- unlist(potencia)
hist(potencia)

```
###frecuencia
```{r}
frecuencia<-datos_con_interpolacion['frecuencia']
frecuencia<- unlist(frecuencia)
hist(frecuencia)

```
###energia
```{r}
energia<-datos_con_interpolacion['energia']
energia<- unlist(energia)
hist(energia)

```
###fp
```{r}
fp<-datos_con_interpolacion['fp']
fp<- unlist(fp)
hist(fp)

```
###esp32_temp
```{r}
esp32_temp<-datos_con_interpolacion['esp32_temp']
esp32_temp<- unlist(esp32_temp)
hist(esp32_temp)

```
###workstation_cpu
```{r}
workstation_cpu<-datos_con_interpolacion['workstation_cpu']
workstation_cpu<- unlist(workstation_cpu)
hist(workstation_cpu)

```
###workstation_cpu_power
```{r}
workstation_cpu_power<-datos_con_interpolacion['workstation_cpu_power']
workstation_cpu_power<- unlist(workstation_cpu_power)
hist(workstation_cpu_power)

```
###workstation_cpu_temp
```{r}


workstation_cpu_temp<-datos_con_interpolacion['workstation_cpu_temp']
workstation_cpu_temp<- unlist(workstation_cpu_temp)
hist(workstation_cpu_temp)

```
###workstation_gpu
```{r}

workstation_gpu<-datos_con_interpolacion['workstation_gpu']
workstation_gpu<- unlist(workstation_gpu)
hist(workstation_gpu)

```
###workstation_gpu_power
```{r}
workstation_gpu_power<-datos_con_interpolacion['workstation_gpu_power']
workstation_gpu_power<- unlist(workstation_gpu_power)
hist(workstation_gpu_power)

```
###workstation_gpu_temp
```{r}

workstation_gpu_temp<-datos_con_interpolacion['workstation_gpu_temp']
workstation_gpu_temp<- unlist(workstation_gpu_temp)
hist(workstation_gpu_temp)

```
###workstation_ram
```{r}

workstation_ram<-datos_con_interpolacion['workstation_ram']
workstation_ram<- unlist(workstation_ram)
hist(workstation_ram)

```
###workstation_ram_power
```{r}

workstation_ram_power<-datos_con_interpolacion['workstation_ram_power']
workstation_ram_power<- unlist(workstation_ram_power)
hist(workstation_ram_power)

```


### Prueba de bondad de ajuste
```{r}
```
### Prueba de significancia
```{r}
```