---
title: "Proyecto"
author: "Nelson Vera"
date: "1/21/2024"
output:
  md_document:
    variant: markdown_github
  html_document: default
---
### Descripcion del proyecto \n
El propósito de este proyecto es aplicar conocimientos de Estadística Descriptiva e Inferencial en un proyecto titulado 'Preprocesamiento, extracción de características y predicción de consumo de energía en tiempo real basada en Inteligencia Artificial en el borde o en la niebla'. Este trabajo implica la medición de diversas variables energéticas y de consumo en dispositivos Workstation, cuyas características son similares a las de dispositivos en un datacenter. El objetivo es predecir su consumo energético. Se han recopilado mediciones de estas variables a lo largo de los años. Un desafío identificado es la presencia de datos incompletos, los cuales se propone completar mediante técnicas de interpolación. Una vez resuelto este problema, se utilizarán métodos como la regresión lineal múltiple para predecir el consumo energético.

### Descripcion del Dataset \n
Los archivos 'junio2022_minuto_sin_interpolación.csv' y 'junio2022_minuto_con_interpolación.csv' contienen datos de mediciones clasificados en dos categorías: *variables energéticas* y *variables de rendimiento*. El archivo 'junio2022_minuto_sin_interpolación.csv' presenta la data original, con datos faltantes (546). Por otro lado, el archivo 'junio2022_minuto_con_interpolación.csv' contiene los mismos datos, pero después de haber aplicado la técnica de interpolación para completar los valores faltantes.  \n: 

*Variables Energéticas:* <br>
- **Voltaje**<br>
- **Corriente**<br>
- **Potencia**<br>
- **Frecuencia**<br>
- **Energía**<br>
- **Factor de Potencia (fp)**<br>
- **Temperatura (esp32_temp)**<br>

*Variables de Rendimiento:* <br>
- **CPU (workstation_cpu)**<br>
- **Potencia CPU (workstation_cpu_power)**<br>
- **Temperatura CPU (workstation_cpu_temp)**<br>
- **GPU**<br>
- **Potencia GPU**<br>
- **Temperatura GPU**<br>
- **RAM (workstation_ram)**<br>
- **Potencia de RAM (workstation_ram_power)**<br>

```{r setup, include=FALSE}
knitr::opts_chunk$set(echo = TRUE)
library(readODS)
library(ggplot2)
library(dplyr)
library(leaps)
library(car)
```
### Datos sin interpolacion
```{r}
#datos_sin_interpolacion <- read.csv("junio2022_07_minuto_sin_interpolacion.csv")
datos_sin_interpolacion <- read.csv("julio2022_minuto_sin_interpolacion.csv")
head(datos_sin_interpolacion)
summary(datos_sin_interpolacion)

```
### Datos con interpolacion
```{r}
#datos_con_interpolacion <- read.csv("junio2022_07_minuto_con_interpolacion.csv")
datos_con_interpolacion <- read.csv("julio2022_minuto_con_interpolacion.csv")
head(datos_con_interpolacion)
summary(datos_con_interpolacion)
```

### Variables Energeticas
### Voltaje 
```{r}
voltaje <- datos_con_interpolacion[['voltaje']]
```
**Ejemplos**
```{r echo=FALSE}
head(voltaje)
```
**Métricas de Voltaje**
```{r echo=FALSE}
mean_voltaje <- mean(voltaje, na.rm = TRUE)
median_voltaje <- median(voltaje, na.rm = TRUE)
sd_voltaje <- sd(voltaje, na.rm = TRUE)
cat('Media: ', mean_voltaje, '\n')
cat('Mediana: ', median_voltaje, '\n')
cat('Desviación Estándar: ', sd_voltaje, '\n')
hist(voltaje)
boxplot(voltaje)
```

### Corriente
```{r}
corriente <- datos_con_interpolacion[['corriente']]
```
**Ejemplos**
```{r echo=FALSE}
head(corriente)
```
**Métricas de corriente**
```{r echo=FALSE}
mean_corriente <- mean(corriente, na.rm = TRUE)
median_corriente <- median(corriente, na.rm = TRUE)
sd_corriente <- sd(corriente, na.rm = TRUE)
cat('Media: ', mean_corriente, '\n')
cat('Mediana: ', median_corriente, '\n')
cat('Desviación Estándar: ', sd_corriente, '\n')
hist(corriente)
boxplot(corriente)
```

### Potencia
```{r}
potencia <- datos_con_interpolacion[['potencia']]
```
**Ejemplos**
```{r echo=FALSE}
head(potencia)
```
**Métricas de potencia**
```{r echo=FALSE}
mean_potencia <- mean(potencia, na.rm = TRUE)
median_potencia <- median(potencia, na.rm = TRUE)
sd_potencia <- sd(potencia, na.rm = TRUE)
cat('Media: ', mean_potencia, '\n')
cat('Mediana: ', median_potencia, '\n')
cat('Desviación Estándar: ', sd_potencia, '\n')
hist(potencia)
boxplot(potencia)
```

### Frecuencia
```{r}
frecuencia <- datos_con_interpolacion[['frecuencia']]
```
**Ejemplos**
```{r echo=FALSE}
head(frecuencia)
```
**Métricas de frecuencia**
```{r echo=FALSE}
mean_frecuencia <- mean(frecuencia, na.rm = TRUE)
median_frecuencia <- median(frecuencia, na.rm = TRUE)
sd_frecuencia <- sd(frecuencia, na.rm = TRUE)
cat('Media: ', mean_frecuencia, '\n')
cat('Mediana: ', median_frecuencia, '\n')
cat('Desviación Estándar: ', sd_frecuencia, '\n')
hist(frecuencia)
boxplot(frecuencia)
```

### Energia
```{r}
energia <- datos_con_interpolacion[['energia']]
```
**Ejemplos**
```{r echo=FALSE}
head(energia)
mean_energia <- mean(energia, na.rm = TRUE)
median_energia <- median(energia, na.rm = TRUE)
sd_energia <- sd(energia, na.rm = TRUE)
cat('Métricas de energia:\n')
cat('Media: ', mean_energia, '\n')
cat('Mediana: ', median_energia, '\n')
cat('Desviación Estándar: ', sd_energia, '\n')
hist(energia)
boxplot(energia)
```

### Factor de Potencia
```{r}
fp <- datos_con_interpolacion[['fp']]
```
**Ejemplos**
```{r echo=FALSE}
head(fp)
```
**Métricas de fp**
```{r echo=FALSE}
mean_fp <- mean(fp, na.rm = TRUE)
median_fp <- median(fp, na.rm = TRUE)
sd_fp <- sd(fp, na.rm = TRUE)
cat('Media: ', mean_fp, '\n')
cat('Mediana: ', median_fp, '\n')
cat('Desviación Estándar: ', sd_fp, '\n')
hist(fp)
boxplot(fp)
```

### Temperatura ESP32 (Sensor)
```{r}
esp32_temp <- datos_con_interpolacion[['esp32_temp']]
```
**Ejemplos**
```{r echo=FALSE}
head(esp32_temp)
```
**Métricas de esp32_temp**
```{r echo=FALSE}
mean_esp32_temp <- mean(esp32_temp, na.rm = TRUE)
median_esp32_temp <- median(esp32_temp, na.rm = TRUE)
sd_esp32_temp <- sd(esp32_temp, na.rm = TRUE)
cat('Media: ', mean_esp32_temp, '\n')
cat('Mediana: ', median_esp32_temp, '\n')
cat('Desviación Estándar: ', sd_esp32_temp, '\n')
hist(esp32_temp)
boxplot(esp32_temp)
```

### Variables de Rendimiento
### Workstation CPU
```{r}
workstation_cpu <- datos_con_interpolacion[['workstation_cpu']]
```
**Ejemplos**
```{r echo=FALSE}
head(workstation_cpu)
```
**Métricas de workstation_cpu**
```{r echo=FALSE}
mean_workstation_cpu <- mean(workstation_cpu, na.rm = TRUE)
median_workstation_cpu <- median(workstation_cpu, na.rm = TRUE)
sd_workstation_cpu <- sd(workstation_cpu, na.rm = TRUE)
cat('Media: ', mean_workstation_cpu, '\n')
cat('Mediana: ', median_workstation_cpu, '\n')
cat('Desviación Estándar: ', sd_workstation_cpu, '\n')
hist(workstation_cpu)
boxplot(workstation_cpu)
```

### Potencia Workstation CPU
```{r}
workstation_cpu_power <- datos_con_interpolacion[['workstation_cpu_power']]
```
**Ejemplos**
```{r echo=FALSE}
head(workstation_cpu_power)
```
**Métricas de workstation_cpu_power**
```{r echo=FALSE}
mean_workstation_cpu_power <- mean(workstation_cpu_power, na.rm = TRUE)
median_workstation_cpu_power <- median(workstation_cpu_power, na.rm = TRUE)
sd_workstation_cpu_power <- sd(workstation_cpu_power, na.rm = TRUE)
cat('Media: ', mean_workstation_cpu_power, '\n')
cat('Mediana: ', median_workstation_cpu_power, '\n')
cat('Desviación Estándar: ', sd_workstation_cpu_power, '\n')
hist(workstation_cpu_power)
boxplot(workstation_cpu_power)
```

### Temperatura Workstation CPU 
```{r}
workstation_cpu_temp <- datos_con_interpolacion[['workstation_cpu_temp']]
```
**Ejemplos**
```{r echo=FALSE}
head(workstation_cpu_temp)
```
**Métricas de workstation_cpu_temp**
```{r echo=FALSE}
mean_workstation_cpu_temp <- mean(workstation_cpu_temp, na.rm = TRUE)
median_workstation_cpu_temp <- median(workstation_cpu_temp, na.rm = TRUE)
sd_workstation_cpu_temp <- sd(workstation_cpu_temp, na.rm = TRUE)
cat('Media: ', mean_workstation_cpu_temp, '\n')
cat('Mediana: ', median_workstation_cpu_temp, '\n')
cat('Desviación Estándar: ', sd_workstation_cpu_temp, '\n')
hist(workstation_cpu_temp)
boxplot(workstation_cpu_temp)
```

### Workstation GPU 
```{r}
workstation_gpu <- datos_con_interpolacion[['workstation_gpu']]
```
**Ejemplos**
```{r echo=FALSE}
head(workstation_gpu)
```
**Métricas de workstation_gpu**
```{r echo=FALSE}
mean_workstation_gpu <- mean(workstation_gpu, na.rm = TRUE)
median_workstation_gpu <- median(workstation_gpu, na.rm = TRUE)
sd_workstation_gpu <- sd(workstation_gpu, na.rm = TRUE)
cat('Media: ', mean_workstation_gpu, '\n')
cat('Mediana: ', median_workstation_gpu, '\n')
cat('Desviación Estándar: ', sd_workstation_gpu, '\n')
hist(workstation_gpu)
boxplot(workstation_gpu)
```

### Potencia Workstation GPU
```{r}
workstation_gpu_power <- datos_con_interpolacion[['workstation_gpu_power']]
```
**Ejemplos**
```{r echo=FALSE}
head(workstation_gpu_power)
```
**Métricas de workstation_gpu_power**
```{r echo=FALSE}
mean_workstation_gpu_power <- mean(workstation_gpu_power, na.rm = TRUE)
median_workstation_gpu_power <- median(workstation_gpu_power, na.rm = TRUE)
sd_workstation_gpu_power <- sd(workstation_gpu_power, na.rm = TRUE)
cat('Media: ', mean_workstation_gpu_power, '\n')
cat('Mediana: ', median_workstation_gpu_power, '\n')
cat('Desviación Estándar: ', sd_workstation_gpu_power, '\n')
hist(workstation_gpu_power)
boxplot(workstation_gpu_power)
```

### Temperatura Workstation GPU
```{r}
workstation_gpu_temp <- datos_con_interpolacion[['workstation_gpu_temp']]
```
**Ejemplos**
```{r echo=FALSE}
head(workstation_gpu_temp)
```
**Métricas de workstation_gpu_temp**
```{r echo=FALSE}
mean_workstation_gpu_temp <- mean(workstation_gpu_temp, na.rm = TRUE)
median_workstation_gpu_temp <- median(workstation_gpu_temp, na.rm = TRUE)
sd_workstation_gpu_temp <- sd(workstation_gpu_temp, na.rm = TRUE)
cat('Media: ', mean_workstation_gpu_temp, '\n')
cat('Mediana: ', median_workstation_gpu_temp, '\n')
cat('Desviación Estándar: ', sd_workstation_gpu_temp, '\n')
hist(workstation_gpu_temp)
boxplot(workstation_gpu_temp)
```

### Workstation RAM
```{r}
workstation_ram <- datos_con_interpolacion[['workstation_ram']]
```
**Ejemplos**
```{r echo=FALSE}
head(workstation_ram)
```
**Métricas de workstation_ram**
```{r echo=FALSE}
mean_workstation_ram <- mean(workstation_ram, na.rm = TRUE)
median_workstation_ram <- median(workstation_ram, na.rm = TRUE)
sd_workstation_ram <- sd(workstation_ram, na.rm = TRUE)
cat('Media: ', mean_workstation_ram, '\n')
cat('Mediana: ', median_workstation_ram, '\n')
cat('Desviación Estándar: ', sd_workstation_ram, '\n')
hist(workstation_ram)
boxplot(workstation_ram)
```

### Potencia Workstation RAM
```{r}
workstation_ram_power <- datos_con_interpolacion[['workstation_ram_power']]
```
**Ejemplos**
```{r echo=FALSE}
head(workstation_ram_power)
```
**Métricas de workstation_ram_power**
```{r echo=FALSE}
mean_workstation_ram_power <- mean(workstation_ram_power, na.rm = TRUE)
median_workstation_ram_power <- median(workstation_ram_power, na.rm = TRUE)
sd_workstation_ram_power <- sd(workstation_ram_power, na.rm = TRUE)
cat('Media: ', mean_workstation_ram_power, '\n')
cat('Mediana: ', median_workstation_ram_power, '\n')
cat('Desviación Estándar: ', sd_workstation_ram_power, '\n')
hist(workstation_ram_power)
boxplot(workstation_ram_power)
```

Nuestro análisis se centrará en la variable 'energía', esencial para las predicciones en el proyecto. Examinaremos cómo la interpolación influye en esta variable, comparando medias y varianzas antes y después de su aplicación. Esta comparación es crucial para garantizar que la interpolación no introduzca sesgos significativos en la media o altere la varianza, ya que tales distorsiones podrían llevar a interpretaciones incorrectas de tendencias y afectar la precisión de nuestras proyecciones de consumo energético.


### Prueba de bondad de ajuste
Se realizarán pruebas de bondad de ajuste en la variable de energía (tanto como para el set de datos sin interpolar como el set interpolado) para determinar si sigue una distribución normal. Confirmar la normalidad nos permitirá emplear pruebas estadísticas que presuponen esta condición, facilitando la realización de tests de significancia tanto para la media como para la varianza.

```{r}
energia_sin_interpolacion <- na.omit(datos_sin_interpolacion[['energia']])
energia_con_interpolacion <- na.omit(datos_con_interpolacion[['energia']])

ks.test(energia_sin_interpolacion, "pnorm", mean=mean(energia_sin_interpolacion), sd=sd(energia_sin_interpolacion))
ks.test(energia_con_interpolacion, "pnorm", mean=mean(energia_con_interpolacion), sd=sd(energia_con_interpolacion))

```
*Los resultados de las pruebas de Kolmogorov-Smirnov, tanto para la variable `energia_sin_interpolacion` como para `energia_con_interpolacion`, muestran valores de D significativos y valores p extremadamente bajos (menores que 2.2e-16), lo que indica un rechazo firme de la hipótesis nula de normalidad. En consecuencia, se concluye que la variable energía, tanto en su forma interpolada como sin interpolar, no se ajusta a una distribución normal.*

### Comparacion de Medias
Dado el tamaño considerable de nuestra muestra, podemos aplicar el Teorema del Límite Central para asumir que la distribución de la media de la muestra se aproxima a una normal. Esto nos permite realizar pruebas de significancia que presuponen normalidad en la distribución de la variable de interés.

### Prueba de significancia sobre la Media

- *Hipótesis Nula:* La media de la variable 'energía' en la serie de tiempo no experimenta un cambio significativo después de aplicar la interpolación.

- *Hipótesis Alternativa:* La media de la variable 'energía' cambia significativamente después de aplicar la interpolación.

```{r}
t_test_result <- t.test(energia_sin_interpolacion, energia_con_interpolacion)
t_test_result
```
*No hay evidencia suficiente para afirmar que la media de la variable 'energía' cambia significativamente después de aplicar la interpolación. Las medias de ambas muestras son estadísticamente similares.*


### Comparacion de Varianzas
Para evaluar la igualdad de varianzas entre las dos muestras, emplearemos la prueba de Levene. Esta elección se justifica porque la prueba de bondad de ajuste no confirmó que la variable de interés siguiera una distribución normal. La prueba de Levene es preferible en este contexto ya que es menos sensible a desviaciones de la normalidad en comparación con otras pruebas que comparan varianzas.

**Prueba de Levene sobre la Varianza**

- *Hipótesis Nula:* La varianza de la serie de tiempo no cambia significativamente después de aplicar la interpolación.

- *Hipótesis Alternativa:* La varianza de la serie de tiempo cambia significativamente después de la interpolación.

```{r}
energia_con_interpolacion <- as.data.frame(energia_con_interpolacion)
energia_sin_interpolacion <- as.data.frame(energia_sin_interpolacion)
energia_con_interpolacion$grupo <- 'Con Interpolacion'
energia_sin_interpolacion$grupo <- 'Sin Interpolacion'

names(energia_con_interpolacion)[names(energia_con_interpolacion) == 'energia_con_interpolacion'] <- 'energia'
names(energia_sin_interpolacion)[names(energia_sin_interpolacion) == 'energia_sin_interpolacion'] <- 'energia'

datos_combinados <- rbind(energia_con_interpolacion, energia_sin_interpolacion)
leveneTest(energia ~ grupo, data = datos_combinados)
```
*Según el valor p obtenido (0.9812), no hay evidencia suficiente para rechazar la hipótesis nula. Esto significa que no hay una diferencia estadísticamente significativa en las varianzas entre los dos grupos.*

### Análisis y Ajuste de Datos Interpolados para la Regresión Lineal Múltiple
Se analizarán los datos interpolados, relevantes para el proyecto, los cuales, como se verificó previamente, no presentan diferencias significativas en media y varianza en comparación con los datos antes de la interpolación. Tras este análisis, se realizarán los ajustes necesarios para establecer la regresión lineal múltiple optima de la variable energía.

### Matriz de Correlacion para los datos interpolados
```{r echo=FALSE}
library(ggplot2)
library(corrplot)
variables_interes_interpoladas <- datos_con_interpolacion[, c("workstation_ram", "workstation_ram_power",
                                                 "workstation_cpu", "workstation_cpu_power",
                                                 "workstation_cpu_temp", "workstation_gpu",
                                                 "workstation_gpu_power", "workstation_gpu_temp",
                                                 "voltaje", "corriente", "potencia",
                                                 "frecuencia", "fp", "esp32_temp")]

variables_interes_interpoladas_correlacion <- datos_con_interpolacion[, c("workstation_ram", "workstation_ram_power",
                                                 "workstation_cpu", "workstation_cpu_power",
                                                 "workstation_cpu_temp", "workstation_gpu",
                                                 "workstation_gpu_power", "workstation_gpu_temp",
                                                 "voltaje", "corriente", "potencia",
                                                 "frecuencia", "energia", "fp", "esp32_temp")]


```


### Regresion Lineal entre variables
*Primero normalizamos todas las columnas*
```{r echo=FALSE}
normalize <- function(x) {
  return ((x - min(x)) / (max(x) - min(x)))
}
variables_interes_interpoladas_normalizadas <- as.data.frame(lapply(variables_interes_interpoladas, normalize))
variables_interes_interpoladas_normalizadas$energia <- variables_interes_interpoladas_correlacion$energia
head(variables_interes_interpoladas_normalizadas)

```
### Energia ~ Frecuencia
```{r echo=FALSE}
modelo_energia_frecuencia<-lm(energia ~ frecuencia,variables_interes_interpoladas_normalizadas)
summary(modelo_energia_frecuencia)
cat('Desviación estándar de los residuos:', summary(modelo_energia_frecuencia)$sigma, '\n')
cat('Varianza de los residuos:', summary(modelo_energia_frecuencia)$r.squared, '\n')
cat('Grafico de residuos: \n')

valores_ajustados <- fitted(modelo_energia_frecuencia)

plot(variables_interes_interpoladas_normalizadas$frecuencia, variables_interes_interpoladas_normalizadas$energia,
     xlab = "Frecuencia", ylab = "Energia", pch = 19, col = 'red', main = "Energia vs. Frecuencia")
segments(variables_interes_interpoladas_normalizadas$frecuencia, valores_ajustados,
         variables_interes_interpoladas_normalizadas$frecuencia, variables_interes_interpoladas_normalizadas$energia,
         col = 'gray')
# Añadimos la línea de regresión

abline(modelo_energia_frecuencia, col = 'blue')
```

### Energia ~ workstation_ram
```{r echo=FALSE}
modelo_energia_workstation_ram<-lm(energia ~ workstation_ram,variables_interes_interpoladas_normalizadas)
summary(modelo_energia_workstation_ram)
cat('Desviación estándar de los residuos:', summary(modelo_energia_workstation_ram)$sigma, '\n')
cat('Varianza de los residuos:', summary(modelo_energia_workstation_ram)$r.squared, '\n')

cat('Grafico de residuos: \n')
valores_ajustados <- fitted(modelo_energia_frecuencia)

plot(variables_interes_interpoladas_normalizadas$workstation_ram, variables_interes_interpoladas_normalizadas$energia,
     xlab = "workstation_ram", ylab = "Energia", pch = 19, col = 'red', main = "Energia vs. workstation_ram")
segments(variables_interes_interpoladas_normalizadas$workstation_ram, valores_ajustados,
         variables_interes_interpoladas_normalizadas$workstation_ram, variables_interes_interpoladas_normalizadas$energia,
         col = 'gray')
# Añadimos la línea de regresión

abline(modelo_energia_workstation_ram, col = 'blue')
```

### Energia ~ workstation_ram_power
```{r echo=FALSE}
modelo_energia_workstation_ram_power<-lm(energia ~ workstation_ram_power,variables_interes_interpoladas_normalizadas)
summary(modelo_energia_workstation_ram_power)
cat('Desviación estándar de los residuos:', summary(modelo_energia_workstation_ram_power)$sigma, '\n')
cat('Varianza de los residuos:', summary(modelo_energia_workstation_ram_power)$r.squared, '\n')

cat('Grafico de residuos: \n')
valores_ajustados <- fitted(modelo_energia_frecuencia)
plot(variables_interes_interpoladas_normalizadas$workstation_ram_power, variables_interes_interpoladas_normalizadas$energia,
     xlab = "workstation_ram_power", ylab = "Energia", pch = 19, col = 'red', main = "Energia vs. workstation_ram_power")
segments(variables_interes_interpoladas_normalizadas$workstation_ram_power, valores_ajustados,
         variables_interes_interpoladas_normalizadas$workstation_ram_power, variables_interes_interpoladas_normalizadas$energia,
         col = 'gray')
# Añadimos la línea de regresión

abline(modelo_energia_workstation_ram_power, col = 'blue')
```

### Energia ~ workstation_cpu
```{r echo=FALSE}
modelo_energia_workstation_cpu<-lm(energia ~ workstation_cpu,variables_interes_interpoladas_normalizadas)
summary(modelo_energia_workstation_cpu)
cat('Desviación estándar de los residuos:', summary(modelo_energia_workstation_cpu)$sigma, '\n')
cat('Varianza de los residuos:', summary(modelo_energia_workstation_cpu)$r.squared, '\n')

cat('Grafico de residuos: \n')
valores_ajustados <- fitted(modelo_energia_frecuencia)

plot(variables_interes_interpoladas_normalizadas$workstation_cpu, variables_interes_interpoladas_normalizadas$energia,
     xlab = "workstation_cpu", ylab = "Energia", pch = 19, col = 'red', main = "Energia vs. workstation_cpu")
segments(variables_interes_interpoladas_normalizadas$workstation_cpu, valores_ajustados,
         variables_interes_interpoladas_normalizadas$workstation_cpu, variables_interes_interpoladas_normalizadas$energia,
         col = 'gray')
# Añadimos la línea de regresión

abline(modelo_energia_workstation_cpu, col = 'blue')
```

### Energia ~ workstation_cpu_power
```{r echo=FALSE}
modelo_energia_workstation_cpu_power<-lm(energia ~ workstation_cpu_power,variables_interes_interpoladas_normalizadas)
summary(modelo_energia_workstation_cpu_power)
cat('Desviación estándar de los residuos:', summary(modelo_energia_workstation_cpu_power)$sigma, '\n')
cat('Varianza de los residuos:', summary(modelo_energia_workstation_cpu_power)$r.squared, '\n')

cat('Grafico de residuos: \n')
valores_ajustados <- fitted(modelo_energia_frecuencia)

plot(variables_interes_interpoladas_normalizadas$workstation_cpu_power, variables_interes_interpoladas_normalizadas$energia,
     xlab = "workstation_cpu_power", ylab = "Energia", pch = 19, col = 'red', main = "Energia vs. workstation_cpu_power")
segments(variables_interes_interpoladas_normalizadas$workstation_cpu_power, valores_ajustados,
         variables_interes_interpoladas_normalizadas$workstation_cpu_power, variables_interes_interpoladas_normalizadas$energia,
         col = 'gray')
# Añadimos la línea de regresión

abline(modelo_energia_workstation_cpu_power, col = 'blue')
```

### Energia ~ workstation_cpu_temp
```{r echo=FALSE}
modelo_energia_workstation_cpu_temp<-lm(energia ~ workstation_cpu_temp,variables_interes_interpoladas_normalizadas)
summary(modelo_energia_workstation_cpu_temp)
cat('Desviación estándar de los residuos:', summary(modelo_energia_workstation_cpu_temp)$sigma, '\n')
cat('Varianza de los residuos:', summary(modelo_energia_workstation_cpu_temp)$r.squared, '\n')

cat('Grafico de residuos: \n')
valores_ajustados <- fitted(modelo_energia_frecuencia)

plot(variables_interes_interpoladas_normalizadas$workstation_cpu_temp, variables_interes_interpoladas_normalizadas$energia,
     xlab = "workstation_cpu_temp", ylab = "Energia", pch = 19, col = 'red', main = "Energia vs. workstation_cpu_temp")
segments(variables_interes_interpoladas_normalizadas$workstation_cpu_temp, valores_ajustados,
         variables_interes_interpoladas_normalizadas$workstation_cpu_temp, variables_interes_interpoladas_normalizadas$energia,
         col = 'gray')
# Añadimos la línea de regresión

abline(modelo_energia_workstation_cpu_temp, col = 'blue')
```

### Energia ~ workstation_gpu
```{r echo=FALSE}
modelo_energia_workstation_gpu<-lm(energia ~ workstation_gpu,variables_interes_interpoladas_normalizadas)
summary(modelo_energia_workstation_gpu)
cat('Desviación estándar de los residuos:', summary(modelo_energia_workstation_gpu)$sigma, '\n')
cat('Varianza de los residuos:', summary(modelo_energia_workstation_gpu)$r.squared, '\n')

cat('Grafico de residuos: \n')
valores_ajustados <- fitted(modelo_energia_frecuencia)

plot(variables_interes_interpoladas_normalizadas$workstation_gpu, variables_interes_interpoladas_normalizadas$energia,
     xlab = "workstation_gpu", ylab = "Energia", pch = 19, col = 'red', main = "Energia vs. workstation_gpu")
segments(variables_interes_interpoladas_normalizadas$workstation_gpu, valores_ajustados,
         variables_interes_interpoladas_normalizadas$workstation_gpu, variables_interes_interpoladas_normalizadas$energia,
         col = 'gray')
# Añadimos la línea de regresión

abline(modelo_energia_workstation_gpu, col = 'blue')
```

### Energia ~ workstation_gpu_power
```{r echo=FALSE}
modelo_energia_workstation_gpu_power<-lm(energia ~ workstation_gpu_power,variables_interes_interpoladas_normalizadas)
summary(modelo_energia_workstation_gpu_power)
cat('Desviación estándar de los residuos:', summary(modelo_energia_workstation_gpu_power)$sigma, '\n')
cat('Varianza de los residuos:', summary(modelo_energia_workstation_gpu_power)$r.squared, '\n')

cat('Grafico de residuos: \n')
valores_ajustados <- fitted(modelo_energia_frecuencia)

plot(variables_interes_interpoladas_normalizadas$workstation_gpu_power, variables_interes_interpoladas_normalizadas$energia,
     xlab = "workstation_gpu_power", ylab = "Energia", pch = 19, col = 'red', main = "Energia vs. workstation_gpu_power")
segments(variables_interes_interpoladas_normalizadas$workstation_gpu_power, valores_ajustados,
         variables_interes_interpoladas_normalizadas$workstation_gpu_power, variables_interes_interpoladas_normalizadas$energia,
         col = 'gray')
# Añadimos la línea de regresión

abline(modelo_energia_workstation_gpu_power, col = 'blue')
```

### Energia ~ workstation_gpu_temp
```{r echo=FALSE}
modelo_energia_workstation_gpu_temp<-lm(energia ~ workstation_gpu_temp,variables_interes_interpoladas_normalizadas)
summary(modelo_energia_workstation_gpu_temp)
cat('Desviación estándar de los residuos:', summary(modelo_energia_workstation_gpu_temp)$sigma, '\n')
cat('Varianza de los residuos:', summary(modelo_energia_workstation_gpu_temp)$r.squared, '\n')

cat('Grafico de residuos: \n')
valores_ajustados <- fitted(modelo_energia_frecuencia)

plot(variables_interes_interpoladas_normalizadas$workstation_gpu_temp, variables_interes_interpoladas_normalizadas$energia,
     xlab = "workstation_gpu_temp", ylab = "Energia", pch = 19, col = 'red', main = "Energia vs. workstation_gpu_temp")
segments(variables_interes_interpoladas_normalizadas$workstation_gpu_temp, valores_ajustados,
         variables_interes_interpoladas_normalizadas$workstation_gpu_temp, variables_interes_interpoladas_normalizadas$energia,
         col = 'gray')
# Añadimos la línea de regresión

abline(modelo_energia_workstation_gpu_temp, col = 'blue')
```

### Energia ~ voltaje
```{r echo=FALSE}
modelo_energia_voltaje<-lm(energia ~ voltaje,variables_interes_interpoladas_normalizadas)
summary(modelo_energia_voltaje)
cat('Desviación estándar de los residuos:', summary(modelo_energia_voltaje)$sigma, '\n')
cat('Varianza de los residuos:', summary(modelo_energia_voltaje)$r.squared, '\n')

cat('Grafico de residuos: \n')
valores_ajustados <- fitted(modelo_energia_frecuencia)

plot(variables_interes_interpoladas_normalizadas$voltaje, variables_interes_interpoladas_normalizadas$energia,
     xlab = "voltaje", ylab = "Energia", pch = 19, col = 'red', main = "Energia vs. voltaje")
segments(variables_interes_interpoladas_normalizadas$voltaje, valores_ajustados,
         variables_interes_interpoladas_normalizadas$voltaje, variables_interes_interpoladas_normalizadas$energia,
         col = 'gray')
# Añadimos la línea de regresión

abline(modelo_energia_voltaje, col = 'blue')
```

### Energia ~ corriente
```{r echo=FALSE}
modelo_energia_corriente<-lm(energia ~ corriente,variables_interes_interpoladas_normalizadas)
summary(modelo_energia_corriente)
cat('Desviación estándar de los residuos:', summary(modelo_energia_corriente)$sigma, '\n')
cat('Varianza de los residuos:', summary(modelo_energia_corriente)$r.squared, '\n')

cat('Grafico de residuos: \n')
valores_ajustados <- fitted(modelo_energia_frecuencia)

plot(variables_interes_interpoladas_normalizadas$corriente, variables_interes_interpoladas_normalizadas$energia,
     xlab = "corriente", ylab = "Energia", pch = 19, col = 'red', main = "Energia vs. corriente")
segments(variables_interes_interpoladas_normalizadas$corriente, valores_ajustados,
         variables_interes_interpoladas_normalizadas$corriente, variables_interes_interpoladas_normalizadas$energia,
         col = 'gray')
# Añadimos la línea de regresión

abline(modelo_energia_corriente, col = 'blue')
```

### Energia ~ potencia
```{r echo=FALSE}
modelo_energia_potencia<-lm(energia ~ potencia,variables_interes_interpoladas_normalizadas)
summary(modelo_energia_potencia)
cat('Desviación estándar de los residuos:', summary(modelo_energia_potencia)$sigma, '\n')
cat('Varianza de los residuos:', summary(modelo_energia_potencia)$r.squared, '\n')

cat('Grafico de residuos: \n')
valores_ajustados <- fitted(modelo_energia_frecuencia)

plot(variables_interes_interpoladas_normalizadas$potencia, variables_interes_interpoladas_normalizadas$energia,
     xlab = "potencia", ylab = "Energia", pch = 19, col = 'red', main = "Energia vs. potencia")
segments(variables_interes_interpoladas_normalizadas$potencia, valores_ajustados,
         variables_interes_interpoladas_normalizadas$potencia, variables_interes_interpoladas_normalizadas$energia,
         col = 'gray')
# Añadimos la línea de regresión

abline(modelo_energia_potencia, col = 'blue')
```

### Energia ~ fp
```{r echo=FALSE}
modelo_energia_fp<-lm(energia ~ fp,variables_interes_interpoladas_normalizadas)
summary(modelo_energia_fp)
cat('Desviación estándar de los residuos:', summary(modelo_energia_fp)$sigma, '\n')
cat('Varianza de los residuos:', summary(modelo_energia_fp)$r.squared, '\n')

cat('Grafico de residuos: \n')
valores_ajustados <- fitted(modelo_energia_frecuencia)

plot(variables_interes_interpoladas_normalizadas$fp, variables_interes_interpoladas_normalizadas$energia,
     xlab = "fp", ylab = "Energia", pch = 19, col = 'red', main = "Energia vs. fp")
segments(variables_interes_interpoladas_normalizadas$fp, valores_ajustados,
         variables_interes_interpoladas_normalizadas$fp, variables_interes_interpoladas_normalizadas$energia,
         col = 'gray')
# Añadimos la línea de regresión

abline(modelo_energia_fp, col = 'blue')
```

### Energia ~ esp32_temp
```{r echo=FALSE}
modelo_energia_esp32_temp<-lm(energia ~ esp32_temp,variables_interes_interpoladas_normalizadas)
summary(modelo_energia_esp32_temp)
cat('Desviación estándar de los residuos:', summary(modelo_energia_esp32_temp)$sigma, '\n')
cat('Varianza de los residuos:', summary(modelo_energia_esp32_temp)$r.squared, '\n')

cat('Grafico de residuos: \n')
valores_ajustados <- fitted(modelo_energia_frecuencia)

plot(variables_interes_interpoladas_normalizadas$esp32_temp, variables_interes_interpoladas_normalizadas$energia,
     xlab = "esp32_temp", ylab = "Energia", pch = 19, col = 'red', main = "Energia vs. esp32_temp")
segments(variables_interes_interpoladas_normalizadas$esp32_temp, valores_ajustados,
         variables_interes_interpoladas_normalizadas$esp32_temp, variables_interes_interpoladas_normalizadas$energia,
         col = 'gray')
# Añadimos la línea de regresión

abline(modelo_energia_esp32_temp, col = 'blue')
```

La probabilidad observada sugiere que, bajo la hipótesis nula de que el coeficiente es en realidad cero, es poco probable que valores tan distantes de cero ocurran por casualidad, sugiriendo que las variables no ejercen una influencia significativa en la predicción de energía. Sin embargo, para variables como frecuencia, workstation_ram, workstation_cpu_power, workstation_gpu, workstation_gpu_power, workstation_gpu_temp, voltaje y esp32_temp, existe una mayor probabilidad de que el coeficiente sea cero, indicando una influencia menos pronunciada en el modelo. Por otro lado, variables como workstation_ram_power, workstation_cpu, workstation_cpu_temp, corriente, potencia y fp muestran probabilidades más bajas, lo que refleja una mayor certeza en el coeficiente calculado y sugiere una influencia más significativa en la predicción de energía.

Los pares de variables que mejor representan la variabilidad en relación con la energía por medio de la varianza en los residuos son la corriente y la potencia, ambos con valores de R-squared de 0.00111.

### Regresion lineal multiple
Realizamos la regresion lineal multiple considerando todas las variables del dataset.

```{r echo=FALSE}
modelo_energia_multiple<-lm(energia ~ workstation_cpu + workstation_cpu_power + workstation_cpu_temp + workstation_gpu + workstation_gpu_power + workstation_gpu_temp + voltaje + corriente + potencia + frecuencia + fp + esp32_temp ,variables_interes_interpoladas_normalizadas)
summary(modelo_energia_multiple)
cat('Desviación estándar de los residuos:', summary(modelo_energia_multiple)$sigma, '\n')
cat('Varianza de los residuos:', summary(modelo_energia_multiple)$r.squared, '\n')

matriz_correlacion_interpolados <- cor(variables_interes_interpoladas_correlacion, use = "complete.obs")
corrplot(matriz_correlacion_interpolados, method = "circle")
```

Implementamos un enfoque iterativo de regresión múltiple utilizando la función regsubsets para identificar la combinación óptima de variables. Nos limitaremos a seleccionar seis variables, que corresponde a la mitad del total disponible, para nuestro modelo final.

```{r echo=FALSE}
models <- regsubsets(energia~., data=variables_interes_interpoladas_normalizadas, nvmax=6)
summary(models)
```
### Conclusion

Las variables seleccionadas como resultado del proceso iterativo son: temperatura de la CPU de la estación de trabajo (workstation_cpu_temp), corriente, potencia, frecuencia, factor de potencia (fp) y la temperatura registrada por el sensor (esp32_temp).

```{r echo=FALSE}
modelo_energia_multiple_final<-lm(energia ~ workstation_cpu_temp + corriente + potencia + frecuencia + fp + esp32_temp ,variables_interes_interpoladas_normalizadas)
summary(modelo_energia_multiple_final)
cat('Desviación estándar de los residuos:', summary(modelo_energia_multiple_final)$sigma, '\n')
cat('Varianza de los residuos:', summary(modelo_energia_multiple_final)$r.squared, '\n')
```
